# 专项经费形成的资产归企业使用，怎么进行账务处理？

提问人：coolfish 时间：2016-06-29 16:43:20
企业承担某十二五国家科技支撑计划项目，收到专项补助 200 万元，验收时 150 万冲减了费用，外购的设备 50 万元，按专家意见计入了资本公积，同时增加企业固定资产。企业对这部分资产计提折旧，计入各期利润。 对于该事项，查询企业签订的协议条款不，约定：专项经费形成的固定资产属国有资产，一般由课题承担单位进行管理和使用，国家有权调配用于相关科学研究开发。专项经费形成的知识产权等无形资产的管理，按照国家有关规定执行。 这种情况下，形成的固定资产计入资本公积是否正确？ 因该资产的权属在法律上归国家所有，企业虽然实际在使用，但只能做备查管理，不用入账？

回答人：chenyiwei
这种情况应作为与资产相关的政府补助处理。 可参考《瑞华研究 2010 ～ 2014 汇编》之“问题2-2-4（“863”项目资金的会计处理）”、“问题2-2-7（企业收到创新基金的会计处理）”。